臺灣臺南地方法院刑事判決　　　　　　　　　　　　　九十一年度自字第一九號
　　自　訴　人　吳家峰即光華機車行
　　代　理　人　乙○○
　　被　　　告　甲○○
右列被告因違反動產擔保交易法案件，經自訴人提起自訴，本院判決如左：
    主      文
甲○○動產擔保交易之債務人，意圖不法之利益，將標的物遷移，致生損害於債權人
，處拘役貳拾日，如易科罰金，以佰元折算壹日。
    事      實
一、甲○○於民國（下同）九十年三月二十九日，依動產擔保交易法附條件買賣之規
    定，以分期付款方式向吳家峰所經營設於臺南市○○路三○七巷八三號之光華機
    車行購買山葉牌ＹＬＪ－四五一號中古重型機車一輛，為動產擔保交易之債務人
    。約定價款新台幣（下同）二萬二千八百元，分九期給付，第一期至第五期各付
    三千七百五十元，第六期至第九期各付一千九百五十元，每月三十日繳納該期款
    ，於買受人未繳清全部價款前，出賣人仍保有標的物所有權，買受人僅得以善良
    管理人之注意義務占有使用，且須將上開機車存放於臺南市○○街五號，不得將
    標的物遷移、出賣、出質、移轉、抵押或為其他處分。詎甲○○竟意圖為自己不
    法之利益，僅給付二期款項，即拒付分期款項，尚欠第三期至第九期之價款，即
    將前揭重型機車予以遷移至臺南縣仁德鄉仁愛村，且經吳家峰多次至標的物存放
    處所欲取回重型機車而追索無著，致受有損害。
二、案經吳家峰即光華機車行提起自訴。
    理      由
一、訊據被告甲○○對於右揭事實坦承不諱，供稱：「車子壞掉我就放在臺南縣仁德
    鄉仁愛村」，「（現車子是在何處？）我車子ＹＬＪ─４５１現不知在何處。因
    車子壞掉沒有錢修理，就不見了」等語無訛（見本院九十一十月十四日、九十一
    年十一月六日訊問筆錄），且酌以被告以分期付款方式購買機車，未依約付款，
    而將機車遷離附條件買賣契約之約定地點乙節，業據自訴人吳家峰即光華機車行
    指訴明確在卷（見自訴人九十一年六月六日自訴狀），再參諸附條件買賣契約書
    影本一紙內之約定內容以觀，足證被告甲○○為本件動產擔保交易之債務人，並
    將所購買之山葉牌ＹＬＪ－四五一號重型機車一輛任意遷移至約定處所臺南市○
    ○街五號以外之臺南縣仁德鄉仁愛村乙情，至屬顯然。又被告僅得先行占有領牌
    使用，自訴人仍為該車輛之所有權人，復有上開附條件買賣契約書之約定事項及
    行車駕照影本各一紙在卷足考，益徵被告上開遷移標的物之行為，確係本於意圖
    不法之利益，致債權人追索無著，足生損害於債權人，洵屬無疑。另被告固辯稱
    連同頭期款共繳納三期，然查自訴人所提被告之繳款證明一紙，被告僅有繳納二
    期無誤，有上開繳款證明書一紙附卷足考，是被告此部分之辯解尚不值採信至明
    。此外，復有存證信函影本一紙在卷可佐。綜上各情相互參酌，足認被告上開自
    白與事實相符，堪可採信，本件事證明確，被告違反動產擔保交易法之犯行，堪
    予認定。
二、核被告甲○○所為，係犯動產擔保交易法第三十八條之動產擔保交易之債務人將
    標的物遷移，致生損害債權人罪。爰審酌被告犯罪之動機、目的係圖一己之私利
    ，手段、所得之利益、所致之損害均尚屬輕微、犯後態度良好等一切情狀，量處
    如主文所示之刑，並諭知如易科罰金以三百元折算一日之標準，以資儆懲。
據上論斷，應依刑事訴訟法第三百四十三條、第二百九十九條第一項前段，動產擔保
交易法第三十八條，刑法第十一條前段、第四十一條第一項前段，罰金罰鍰提高標準
條例第一條前段、第二條，判決如主文。
中      華      民      國      九十一      年   十二    月     十三    日
                              臺灣臺南地方法院刑事第七庭
                                  審判長  法  官  黃光進
                                          法  官  孫淑玉
                                          法  官  黃翰義
右正本證明與原本無異。
如不服本判決，應於判決送達後十日內，向本院提出上訴狀（應附繕本）。
                                          書記官  鍾錦祥
中      華      民      國      九十一      年   十二    月     十三    日
日附錄本案論罪科刑法條：
動產擔保交易法第三十八條
動產擔保交易之債務人，意圖不法之利益，將標的物遷移、出賣、出質、移轉、抵押
或為其他處分，致生損害於債權人者，處三年以下有期徒刑、拘役或科或併科六千元
以下之罰金。
